【裁判字號】    97,抗,941
【裁判日期】    970626
【裁判案由】    確定訴訟費用額
【裁判全文】
臺灣高等法院民事裁定                   97年度抗字第941號
    抗  告  人  羅莎食品股份有限公司
    法定代理人  鄭新豐
上列抗告人因與相對人甲○○間確認訴訟費用額事件，對於中華
民國97 年度4月7日臺灣板橋地方法院97年度聲字第679號裁定提
起抗告，本院裁定如下：
    主      文
抗告駁回。
抗告程序費用由抗告人負擔。
    理      由
一、相對人於原法院聲請意旨略以：兩造間請求交付公司印鑑章
    事件業已確定在案，爰聲請確定訴訟費用額云云。
    原裁定略以：本件經調卷審查後，抗告人應負擔之訴訟費用
    額確定為新台幣（下同）26,002元及自裁定送達翌日起至清
    償日止之法定利息等語。
二、按法院未於訴訟費用之裁判確定其費用額者，第一審受訴法
    院於該裁判有執行力後，應依聲請以裁定確定之； 依第1項
    確定之訴訟費用額，應於裁定送達之翌日起加給按法定利率
    計算之利息，為民事訴訟法第91條第1項、第3項所明定。
三、查抗告人列相對人為被告提起訴訟，請求相對人返還公司印
    鑑章事件，經原法院以93年度訴字第89號判決抗告人勝訴；
    相對人不服提起第二審上訴，經本院93 年度上字第550號判
    決：原判決廢棄，抗告人在第一審之訴駁回，第一、二審訴
    訟費用應由抗告人負擔，並於93 年10月1日確定在案，有上
    開民事判決及判決確定證明書可稽 （原法院卷第7頁，本院
    卷第17-21頁）。而上開訴訟之訴訟標的價額為165萬元，第
    一審裁判費由抗告人繳納，相對人繳納第二審裁判費26,002
    元，此有補費裁定足憑（原法院卷第3頁）， 並經原法院調
    取卷宗查閱明確，原法院因而裁定命抗告人應負擔訴訟費用
    額26,002元及自本裁定送達翌日起算之法定利息，核無不合
    。抗告人抗辯：上開訴訟第二審判決遭相對人誤導，難以信
    服云云，非本件確定訴訟費用額事件中所得審究。另抗告人
    主張：相對人在其他案件對抗告人應負損害賠償責任，或經
    抗告人提起訴訟，或待提起刑事附帶民事訴訟，爰以該類債
    權與本件訴訟費用之債務抵銷一節，惟相對人對抗告人是否
    應負損害賠償債務、債務數額，或在起訴，或待提起刑事附
    帶民事訴訟請求，均未判決確定，抗告人自無從主張抵銷。
    抗告人所為上開辯解，均無可採，茲仍執陳詞，指摘原裁定
    不當，為無理由，應予駁回。
四、據上結論：本件抗告為無理由，依民事訴訟法第495條之1第
    1項、第449條第1項、第95條、第78條，裁定如主文。
中    華    民    國    97    年    6     月    26    日
                    民事第一庭
                        審判長法  官  張耀彩
                              法  官  盧彥如
                              法  官  林金吾
正本係照原本作成。
不得再抗告。
中    華    民    國    97    年    6     月    26    日
                              書記官  張淑芳


司法院資訊處製作；財團法人民間司法改革基金會備份。
